【裁判字號】    99,訴,1039
【裁判日期】    991101
【裁判案由】    偽造文書等
【裁判全文】
臺灣高雄地方法院刑事判決              99年度訴字第1039號
公  訴  人  臺灣高雄地方法院檢察署檢察官
被      告  王福源
            黃進忠
上列被告因偽造文書等案件，經檢察官提起公訴（99年度偵字第
2362號），本院判決如下：
    主  文
王福源共同犯行使偽造私文書罪，累犯，處有期徒刑捌月；如附
表所示之物均沒收。又共同犯竊盜未遂罪，累犯，處有期徒刑拾
月。應執行有期徒刑壹年肆月；如附表所示之物均沒收。
黃進忠共同犯行使偽造私文書罪，累犯，處有期徒刑陸月；如附
表所示之物均沒收。又共同犯竊盜未遂罪，累犯，處有期徒刑捌
月。應執行有期徒刑壹年；如附表所示之物均沒收。
    事  實
一、王福源前因違反毒品危害防制條例案件，經本院以94年度訴
    字第734 號判處有期徒刑8 月確定；旋再度因違反毒品危害
    防制條例施用毒品案件，經本院以94年度訴字第2828號判處
    應執行有期徒刑1 年4 月確定，各罪接續執行，於民國96年
    4 月17日假釋付保護管束，嗣於96年9 月9 日保護管束期滿
    ，未經撤銷假釋，所餘刑期以已執行論。黃進忠前因違反毒
    品危害防制條例案件，經臺灣高等法院高雄分院以94年度上
    更一字第378 號判處有期徒刑1 年2 月確定；復因竊盜案件
    ，經本院以94年度簡字第7548號判處有期徒刑4 月確定，各
    罪接續執行，於96年4 月30日縮刑期滿執行完畢。
二、詎王福源、黃進忠仍未知警惕，王福源、黃進忠與綽號「阿
    林仔」或「董仔」之不詳姓名成年男子男子，共同意圖為自
    己不法所有，基於竊盜及行使偽造私文書之犯意聯絡，於99
    年1 月8 日某時，在不詳地點，事前謀議推由王福源僱請不
    知情之吊運業者，由王福源、黃進忠二人負責在現場指示吊
    運，並事前偽造蓋有偽造之「宏蒼電機有限公司」印文，而
    冒用「宏蒼電機有限公司」之名義，記載文義略以：「本公
    司宏蒼電機有限公司將廢鐵50噸讓渡給黃進忠先生」云云之
    讓渡書，由黃進忠在「被讓渡人」欄位上簽名並捺按指印後
    影印，提出影本以取信吊運業者，使其誤信王福源所委託吊
    運之廢鐵屬黃進忠所有，利用不知情之吊運業者吊運「恆利
    興企業有限公司」（下稱恆利興公司）所有，放置在高雄縣
    燕巢鄉○○村○○段67地號土地上之挖土機底盤及其他廢鐵
    而竊取之。三人謀議完畢，即推由王福源於99年1 月8 日晚
    間9 時許，先以電話聯絡不知情之「文昶機械有限公司」負
    責人何光文，約定以新臺幣（下同）3 萬元之報酬，僱請何
    光文吊運挖土機及廢鐵，並於99年1 月9 日下午1 時許，由
    該綽號「阿林仔」或「董仔」之不詳姓名成年男子駕車搭載
    王福源、黃進忠至上址後，先行駕車離去。王福源、黃進忠
    則在現場指示何光文及其所僱其他不知情之工人吊運。王福
    源並將上開事前偽造之讓渡書影本1 紙，交予何光文而行使
    之，使何光文誤信現場之挖土機底盤及其他廢鐵係屬黃進忠
    所有，而駕駛大型吊車，著手吊運恆利興公司所有之挖土機
    底盤（價值約40萬元），足生損害於宏蒼電機有限公司及恆
    利興公司。嗣於何光文所駕駛吊車之吊臂升高，吊索垂下而
    吊鉤尚未勾住挖土機底盤之際，適因恆利興公司員工劉彥漳
    行經該地而發現，立即制止何光文繼續吊運，始未竊取得手
    而未遂。劉彥漳並當場逮捕欲逃離現場之王福源及黃進忠，
    經報警處理而查獲上情。
三、案經高雄縣政府警察局岡山分局報請臺灣高雄地方法院檢察
    署檢察官偵查起訴。
    理  由
一、證據能力之判斷─
  (一)被告王福源、黃進忠於警詢中對於彼此涉案情節所為之陳述
    ，互屬被告以外之人於審判外之陳述，惟其二人嗣於本院審
    理中，已分別以證人身分就對方涉案情節而為證述，二人於
    警詢中關於上開部分之陳述，與審判中所述未盡相符，本院
    審酌二人於警詢中未同時在場陳述，且甫經查獲，較少時間
    權衡利害關係，與嗣後於審判中同庭陳述之客觀環境及條件
    相較，先前於警詢中之陳述具有較可信之特別狀況，且為證
    明被告二人犯罪事實存否所必要，依刑事訴訟法第159 條之
    2 之規定，均有證據能力。
  (二)又被告王福源、黃進忠於檢察官訊問時，對於彼此涉案情節
    所為之陳述，亦互屬被告以外之人於審判外之陳述，惟其等
    嗣於審判中均到場作證，已給予同案被告對質詰問之機會，
    俱未曾表示檢察官於訊問時有何違法或不當取供之情形，本
    院審酌其等為此部分陳述時之客觀環境及條件，並無顯有不
    可信之情況，依刑事訴訟法第159 條之1 第2 項之規定，均
    得為證據。
  (三)至本判決所引用其他據以認定事實之各項證據，業據當事人
    於本院審理中同意作為證據（見本院審易卷第48、59頁），
    且當事人對於其中具有傳聞性質之證據，已於本院調查證據
    時知悉內容，均未於言詞辯論終結前聲明異議。本院審酌各
    該證據作成之客觀環境及條件，並無違法不當取證或顯不可
    信之情形，作為證據使用均屬適當，依刑事訴訟法第159 條
    之5 之規定，均有證據能力，合先敘明。
二、認定事實所憑證據及被告之辯解─
    訊據被告王福源、黃進忠二人均矢口否認有何行使偽造私文
    書或竊盜犯行，被告王福源辯稱：伊原在義大醫院照顧父親
    ，於案前三天，在高雄縣燕巢鄉○○村○○段67地號土地上
    遇見「阿林仔」及黃進忠，「阿林仔」表示現場放置之怪手
    廢鐵已由貨主讓渡給他，並拿出讓渡書給伊看，僱請伊幫忙
    搬運，伊誤信為真，才請何光文過來幫忙吊運云云。被告黃
    進忠則辯稱：伊沒有偷怪手，是王福源叫伊去現場坐著，當
    時伊身體不好，沒有錢吃飯，王福源給伊幾百塊錢，伊當天
    身上所穿衣、褲都是王福源拿給伊穿的。讓渡書是王福源寫
    好後，拿給伊捺按指印，伊沒有看內容，伊學歷僅小學三年
    級，不太認識字，吊怪手的事情都是王福源去跟何光文洽談
    的云云。經查：
  (一)被告王福源、黃進忠二人有於前揭時、地，與吊運業者何光
    文同在現場，於吊運之際，遭恆利興公司員工劉彥漳制止並
    報警查獲等情，業據被告二人於警詢、偵查及本院審理中供
    承不諱（見警卷第6 、9 頁、偵卷第9-10頁、本院審訴卷第
    48、59頁、訴字卷第112 、210 頁），且經證人即文昶機械
    有限公司負責人何光文於警詢中（見警卷第11頁）、證人即
    恆利興公司員工劉彥漳於警詢及本院審理中證述明確（見警
    卷第15-16 頁、本院訴字卷第212-214 頁），並有文昶機械
    有限公司之營利事業登記證、現場採證照片在卷可稽（見警
    卷第24-27 頁），此部分之事實，已堪認定。
  (二)證人劉彥漳於本院審理中並證稱：伊係恆利興公司員工，該
    公司之地址即位在高雄縣燕巢鄉○○段土地上，伊於99年1
    月9 日下午1 、2 時許，伊在前往恆利興公司的工廠途中，
    發現公司土地上有一台大型吊車在吊怪手底盤，已經準備要
    吊上去了，鋼索雖然還沒有跟物品結合，但已經垂下來了。
    伊問吊車人員：「是誰叫你們吊的？」，吊車人員就指著王
    福源、黃進忠二人。黃進忠當時坐在一旁，王福源站在吊車
    旁邊，吊車司機說是王福源、黃進忠叫他們來吊的。伊過去
    詢問王福源，他說有讓渡書在黃進忠身上，並叫黃進忠把讓
    渡書拿出來，因事過已久，伊記憶有點模糊，伊於警詢時稱
    「是吊車司機拿出讓渡書來，並向伊表示該讓渡書是戴著棒
    球帽的王福源交給他」，才是對的。伊見讓渡書上公司名稱
    與人名不是恆利興公司，發覺他們是來偷東西的，就打電話
    報警。伊有問他們為何拿不是恆利興公司之讓渡書來吊怪手
    ，黃進忠說他不知道，王福源則說他要打電話去問讓渡書所
    載之讓渡人，就是叫他來吊的那個人，但他當時可能是假裝
    在打電話，因為王福源一直說他打不通，且一邊打一邊走，
    伊怕王福源跑掉，就過去顧著他，接著吊車司機對伊說黃進
    忠已經走很遠了，伊就叫吊車司機顧著王福源，伊自己騎機
    車去把黃進忠追回來。伊騎了大概200 多公尺才追到黃進忠
    ，並問他為何走那麼遠，他說要買飲料，伊對黃進忠說警察
    馬上要來了，叫他立刻上伊機車，把他載回現場。當場除了
    看到吊車司機及王福源、黃進忠外，其他的都是吊車人員等
    語（見本院訴字卷第211-218 頁），經核與其於警詢中指訴
    情節前後一致（見警卷第15-16 頁），應堪採信。
  (三)證人何光文於警詢中亦陳稱：員警查獲時，現場有伊、王福
    源、黃進忠與報案人劉彥漳在場，當時伊駕駛吊車準備吊運
    怪手底盤，王福源與黃進忠則在旁觀看伊吊運。伊係受僱於
    王福源，他叫伊吊運怪手底盤。王福源係於99年1 月8 日晚
    間9 時許打電話聯絡伊，說要吊運壞掉的怪手及廢鐵，伊到
    現場發現該怪手底座係放置在馬路旁，伊要求要有物主證明
    文件，王福源就交付1 份讓渡書影本給伊，並說怪手底座是
    他們公司所有，要吊運到前鎮區。伊於當日中午約12時50分
    許到達現場，王福源與黃進忠則於中午1 時許，由1 部白色
    自小客車載至現場，讓渡書影本是王福源於當日中午1 時許
    在現場親手交給伊，報案人劉彥漳到達現場時，伊有拿出王
    福源交給伊那張讓渡書影本，以證明伊係王福源僱請前來吊
    運等語（見警卷第11-14 頁）。經核與證人劉彥漳上開所述
    ，大致相符，足資互為佐證。
  (四)況被告王福源於警詢中供稱：綽號「阿林仔」之人係伊之前
    在監執行時所認識，係伊老闆，伊不曉得他的真實姓名，當
    時係「阿林仔」開車載伊與黃進忠到現場。何光文則係由伊
    本人聯繫至現場吊運怪手。警方查獲的讓渡書影本係在何光
    文身上，由黃進忠所簽具，內容係由黃進忠受讓廢鐵，該讓
    渡書影本係伊老闆「阿林仔」交給伊後，伊再親手交給何光
    文等語（見警卷第6-7 頁）；被告黃進忠於警詢中則供稱：
    伊與王福源係由一輛自小客車載到現場，伊不知道駕車男子
    的真實姓名，係王福源介紹伊認識的，劉彥漳到達時，伊正
    在吊車旁觀看何光文駕駛吊車準備吊運怪手底座，被劉彥漳
    看到，伊便轉身逃跑，劉彥漳騎機車將伊攔下後載回現場。
    是王福源叫伊去該處作案，且係王福源聯繫何光文至現場吊
    運怪手。警方查獲時讓渡書影本在何光文身上，該讓渡書係
    王福源交給伊簽名捺印後，由王福源於當日中午1 時許，將
    讓渡書影本交給何光文等語（見警卷第9-10頁）。且被告黃
    進忠於偵查中復供稱：伊有於99年1 月9 日下午1 時許，在
    高雄縣燕巢鄉○○段67地號土地上竊取怪手及廢鐵，吊車係
    王福源所僱用，伊係因缺錢，生病需要動手術，所以要多賺
    一點錢，伊認罪等語（見偵卷第9 頁）。核與證人劉彥漳、
    何光文上開證述，及被告王福源前開自白相符，復有上開讓
    渡書影本在卷可參（見警卷第23頁）。足認被告王福源、黃
    進忠確與「阿林仔」事前謀議，推由被告王福源僱請不知情
    之吊運業者何光文，被告黃進忠則在上開讓渡書上簽名捺指
    印，由王福源影印後將影本交予何光文，以示黃進忠已受原
    所有人讓渡上開挖土機底座及其他廢鐵之所有權，並由「阿
    林仔」駕車搭載王福源、黃進忠二人至現場，並由二人在場
    指示何光文吊運甚明。
  (五)又觀諸上開讓渡書影本記載內容略以：「本公司宏蒼電機有
    限公司將廢鐵約50噸讓渡給黃進忠先生」等語，其上「讓渡
    人」欄位蓋有「宏蒼電機有限公司」之印文；「被讓渡人」
    欄位則有「黃進忠」之簽名並捺指印。被告黃進忠雖辯稱僅
    有小學之教育程度，惟上開讓渡書之文字淺顯易懂，且標題
    冠以「讓渡書」，內容復有「黃進忠」姓名，應無不解其意
    之理，況黃進忠已明知其與王福源係為竊取上開挖土機底座
    而來，該物品之所有權本非其所有，所簽讓渡書之內容自屬
    虛偽不實，其上「宏蒼電機有限公司」當屬偽造，純為取信
    吊運業者何光文之用，仍在其上「被讓渡人」欄位簽名並捺
    指印，顯與王福源及綽號「阿林仔」之不詳姓名成年男子，
    具有行使偽造私文書之犯意聯絡，而偽造上開讓渡書，並由
    王福源將影本交予何光文而行使之，自足生損害於宏蒼電機
    有限公司及恆利興公司。
  (六)被告二人嗣於本院審理中雖互以證人身分，就對方涉案部分
    作證，惟內容不外互指對方居於本件竊案之僱主地位，自身
    僅係誤信對方所出示之讓渡書內容，對於行使偽造私文書及
    行竊毫不知情，而先前所稱之「阿林仔」應係對方之「董仔
    」云云（見本院訴字卷第219-235 頁）。惟上開讓渡書影本
    所載「被讓渡人」既為「黃進忠」，而黃進忠又親自在該欄
    位簽名捺指印，所辯誤信讓渡書內容而不知行竊云云，顯不
    合理；而其二人上開證述內容，不僅與其等先前於警詢或偵
    查中之供述前後不一，復與證人劉彥漳、何光文前開證述情
    節不符，無非互相推諉卸責之詞，均無可採。
  (七)綜上所述，本件事證明確，被告二人上開犯行均堪認定，應
    予依法論科。
三、論罪科刑之理由─
  (一)按以自己共同犯罪之意思，參與實施犯罪構成要件以外之行
    為，或以自己共同犯罪之意思，事先同謀，而由其中一部分
    人實施犯罪之行為者，均為共同正犯（司法院大法官會議釋
    字第109 號解釋意旨參照）。次按刑法分則或刑法特別法中
    規定之結夥二人或三人以上之犯罪，應以在場共同實施或在
    場參與分擔實施犯罪之人為限，不包括同謀共同正犯在內。
    司法院大法官會議釋字第109 號解釋「以自己共同犯罪之意
    思，事先同謀，而由其中一部分之人實施犯罪之行為者，均
    為共同正犯」之意旨，雖明示將「同謀共同正犯」與「實施
    共同正犯」併包括於刑法總則第28條之「正犯」之中，但此
    與規定於刑法分則或刑法特別法中之結夥犯罪，其態樣並非
    一致（最高法院76年台上字第7210號判例意旨參照）。又刑
    法第321 條第1 項第4 款所稱之結夥三人，係以結夥犯之全
    體俱有犯意之人為構成要件，若其中一人缺乏犯意，則雖加
    入實施之行為，仍不能算入結夥三人之內（同院46年台上字
    第366 號判例意旨參照）。本件綽號「阿林仔」或「董仔」
    之不詳姓名成年男子，係於事前與被告王福源、黃進忠共同
    謀議本件行使偽造私文書及竊盜犯行，惟僅駕車搭載被告二
    人到達現場後隨即離去，推由被告二人在場實施各該犯行，
    本身並未在場共同實施或在場參與分擔實施犯罪，自屬同謀
    共同正犯，不能算入結夥三人之內。至於於查獲時在場之吊
    運業者何光文及其所僱員工，對於所吊運之物非屬被告黃進
    忠所有，而係竊取他人之物一事，均不知情而缺乏犯意，自
    亦不能算入結夥三人之內。故本件被告二人雖與綽號「阿林
    仔」或「董仔」之不詳姓名成年男子，均以自己共同犯罪之
    意思，事先同謀，惟僅被告二人在場共同參與分擔實施犯罪
    ，揆諸上開判例意旨，尚不構成結夥三人以上竊盜，僅成立
    普通竊盜罪，並均應論以共同正犯。
  (二)另按刑法上竊盜罪既遂未遂區分之標準，係採權力支配說，
    即行為人將竊盜之客體，移入一己實力支配之下者為既遂，
    若著手於竊盜，而尚未脫離他人之持有，或未移入一己實力
    支配之下者，則為未遂（最高法院84年度台上字第2256號判
    決意旨參照）。本件被告係利用不知情之吊運業者何光文，
    欲吊運恆利興公司所有之挖土機底盤及其他廢鐵而竊取之，
    惟於何光文所駕駛大型吊車之吊臂升高，吊索垂下而吊鉤尚
    未勾住挖土機底盤之際，因恆利興公司員工劉彥漳騎乘機車
    行經該地，立即阻止何光文繼續吊運，顯已達於著手階段，
    僅尚未將竊盜之客體移入實力支配之下，自屬竊盜未遂。
  (三)核被告王福源、黃進忠所為，均係犯刑法第216 條、第210
    條之行使偽造私文書罪，及同法第320 條第3 項、第1 項之
    竊盜未遂罪，爰依刑法第25條第2 項之規定，按既遂犯之刑
    減輕之。公訴意旨認被告二人竊盜部分，係犯刑法第321 條
    第1 項第4 款、第2 項之結夥三人以上竊盜未遂罪，容有未
    恰，業如前述，惟竊盜之基本社會事實同一，本院自得變更
    起訴法條予以審理。被告二人與綽號「阿林仔」或「董仔」
    之不詳姓名成年男子間，就上開犯行均有犯意聯絡，而推由
    被告二人共同參與行為分擔，均應論以共同正犯（該綽號「
    阿林仔」或「董仔」之不詳姓名成年男子係同謀共同正犯）
    。被告等人利用不知情之何光文及其所僱亦不知情之工人吊
    運行竊，應論以間接正犯。被告等人共同偽造「宏蒼電機有
    限公司」印章蓋用於共同偽造之讓渡書上，影印後進而共同
    行使，其共同偽造印章（印文）部分為共同偽造私文書（讓
    渡書）之階段行為，共同偽造私文書之低度行為，復為共同
    行使之高度行為所吸收，均不另論罪。所犯上開共同行使偽
    造私文書、共同竊盜未遂罪，犯意各別，行為互殊，應予分
    論併罰。又被告二人分別有事實欄第一段所示犯罪科刑及執
    行完畢等情，有臺灣高等法院被告前案紀錄表在卷可按（見
    本院訴字卷第249 頁正、反面、第259 頁反面至260 頁），
    二人分別於受徒刑之執行完畢後，5 年以內故意再犯本件有
    期徒刑以上之二罪，均屬累犯，應依刑法第47條第1 項之規
    定，分別加重其刑，並就所犯竊盜未遂部分，先加後減之。
  (四)爰審酌被告王福源前有違反肅清煙毒條例、毒品危害防制條
    例、著作權法等前科；被告黃進忠則有竊盜、贓物、違反麻
    醉藥品管制條例、肅清煙毒條例、毒品危害防制條例等前科
    ，素行欠佳，不思循正當途徑賺取所需，竟共同行使偽造之
    讓渡書，利用不知情之吊運業者竊取他人財物，損及文書之
    信用性，並使被害人恆利興公司受有財產損害之危險。所欲
    竊取之挖土機底盤價值約40萬元，業據證人劉彥漳陳明在卷
    （見警卷第16頁），價值甚高，幸經劉彥漳及時發現制止始
    未行竊得手，犯罪情節及所生危害非輕。衡以被告王福源負
    責僱請吊運業者，交付偽造之讓渡書影本；被告黃進忠則在
    偽造之讓渡書上簽名捺按指印，並陪同在竊盜現場，二人參
    與分擔之行為輕重有異。被告王福源為國中畢業、被告黃進
    忠為國小肄業，二人均無業，經濟狀況非佳，有受詢問人基
    本資料表在卷可參（見警卷第5 、8 頁）。而被告黃進忠罹
    有Ｃ型肝炎併肝硬化及肝癌，曾於98年11月間因肝癌接受肝
    動脈肝癌栓塞術。因疑似肝癌復發，於99年5 月11日經臺灣
    臺中監獄附設培德醫院（下稱培德醫院）轉至中國醫學大學
    附設醫院住院，期間經右肝腫瘤切片，疑有肝癌復發，於5
    月14日及5 月21日共接受二次肝癌酒精注射治療，於5 月24
    日出院。後於99年7 月21日因血糖控制不良，至培德醫院住
    院，診斷為肝癌酒精栓塞術後、Ｃ型肝炎、胃潰瘍，於8 月
    6 日出院，後續於培德醫院新陳代謝科門診控制血糖及維持
    肝功能等情，有臺灣臺中監獄99年8 月27日中監傑衛字第09
    90008735號函、中國醫藥大學附設醫院99年9 月9 日院醫事
    字第0990009621號函在卷可稽（見本院訴字卷第137 、165
    頁），健康狀況不良，及其二人犯罪之動機、目的、手段、
    事後互相推諉罪責之犯罪後態度等一切情狀，分別量處如主
    文所示之刑，並均定其應執行之刑，以資儆懲。
  (五)被告王福源、黃進忠與綽號「阿林仔」或「董仔」之不詳姓
    名成年男子共同偽造如附表編號1 所示之「宏蒼電機有限公
    司」印章1 顆，雖未扣案，惟無證據證明業已滅失，仍應依
    刑法第219 條之規定，不問屬於被告與否，分別於二人共同
    行使偽造私文書之罪刑項下宣告沒收。又被告王福源既係交
    付讓渡書之影本予吊運業者何光文，自應另有如附表編號2
    所示偽造之讓渡書正本無疑。該讓渡書之正本既屬被告等人
    所有供犯罪所用之物，雖未經扣案，惟無證據證明業已滅失
    ，仍應依刑法第38條第1 項第2 款之規定，分別於被告二人
    上開罪刑項下宣告沒收。該偽造之讓渡書正本上所偽造之「
    宏蒼電機有限公司」印文1 枚，因已包括在讓渡書正本內併
    予沒收，自無庸另行宣告沒收。如附表編號3 所示之讓渡書
    影本因已由被告王福源交予吊運業者何光文而行使，已屬何
    光文所有而非被告或共犯所有之物，不予宣告沒收，惟其上
    偽造之「宏蒼電機有限公司」印文1 枚，仍應依刑法第219
    條之規定，分別於被告二人上開共同行使偽造私文書罪項下
    宣告沒收。
據上論斷，應依刑事訴訟法第299 條第1 項前段、第300 條，刑
法第28條、第216 條、第210 條、第320 條第1 項、第3 項、第
47條第1 項、第25條第2 項、第219 條、第38條第1 項第2 款、
第55條第5 款，刑法施行法第1 條之1 ，判決如主文。
本案經檢察官鄭珮琪到庭執行職務。
中    華    民    國    99    年    11    月    1     日
                  刑事第十六庭  審判長法  官  曾逸誠
                                      法  官  洪榮家
                                      法  官  林柏壽
以上正本係照原本作成。
如不服本判決應於收受判決後10日內向本院提出上訴書狀，並應
敘述具體理由。其未敘述上訴理由者，應於上訴期間屆滿後20日
內向本院補提理由書（均須按他造當事人之人數附繕本）「切勿
逕送上級法院」。
中    華    民    國    99    年    11    月    1     日
                                      書記官  洪嘉慧
附錄本案論罪科刑法條：
刑法第210 條
偽造、變造私文書，足以生損害於公眾或他人者，處5 年以下有
期徒刑。
刑法第216 條
行使第210 條至第215 條之文書者，依偽造、變造文書或登載不
實事項或使登載不實事項之規定處斷。
刑法第320 條
意圖為自己或第三人不法之所有，而竊取他人之動產者，為竊盜
罪，處5 年以下有期徒刑、拘役或5 百元以下罰金。
意圖為自己或第三人不法之利益，而竊佔他人之不動產者，依前
項之規定處斷。
前二項之未遂犯罰之。
附表：
┌──┬─────────────┬──────────┐
│編號│  偽造之文書/印章/印文    │     備     註      │
├──┼─────────────┼──────────┤
│ 1  │偽造之「宏蒼電機有限公司」│無證據證明確已滅失，│
│    │印章1 顆。                │仍應宣告沒收。      │
├──┼─────────────┼──────────┤
│ 2  │偽造之讓渡書正本1 紙。    │其上偽造之「宏蒼電機│
│    │                          │有限公司」印文1 枚，│
│    │                          │已隨讓渡書正本沒收，│
│    │                          │不另宣告沒收。      │
├──┼─────────────┼──────────┤
│ 3  │上開偽造讓渡書之影本上偽造│讓渡書影本業經被告交│
│    │之「宏蒼電機有限公司」印文│付予何光文，已非被告│
│    │1 枚。                    │或共犯所有，不予宣告│
│    │                          │沒收。              │
└──┴─────────────┴──────────┘

司法院資訊處製作；財團法人民間司法改革基金會備份。
